Inventaris van het archief van het Ministerie van Economische Zaken: Directoraat-Generaal voor de Prijzen en voorgangers, (1939) 1940-1956
Nationaal Archief, Den Haag
- ARCHIEF VAN HET DIRECTORAAT-GENERAAL VAN/ VOOR DE PRIJZEN, B.
  - Stukken betreffende bepaalde onderwerpen, B.2
    - Taakuitvoering (Op code geordende stukken), B.2.3
      - Prijsvorming (code 0), B.2.3.2
        - Fonds voor de prijspolitiek (code 0), B.2.3.2.2
          - Accountantsrapporten betreffende de controle over 1947-1952 op de Egalisatiefondsen in beheer bij derden, met geleidebrieven, 1949-1953; 479; 1 omslag
          - Financiële overzichten van de Egalisatiefondsen over 1947-1952, met bijlagen, 1950-1954; 480; 1 omslag
        - Handel en industrie (code 0), B.2.3.2.3
          - Algemeen, B.2.3.2.3.1
            - Jaarverslagen betreffende de werkzaamheden van de onder de Afdeling Overige Bedrijven ressorterende Bureaus van 1 juli 1947 tot 30 juni 1948, met geleidebrief, 481; 1 omslag
            - Circulaires van de adjunct-directeur Prijsvorming Industrie aan de afdelings- en bureauhoofden van de adjunct-directie, 1948-1949; 482; 1 omslag
          - Bouwnijverheid en bouwmaterialen (code 01), B.2.3.2.3.2
            - Algemeen, B.2.3.2.3.2.1
              - Uitgegane brieven van het Bureau Bouwnijverheid en Bouwmaterialen te 's-Gravenhage, doorslagen, 1945-1947; 483; 1 pak
              - Agenda van ingekomen stukken van de Sector Bouwnijverheid en Bouwmaterialen, 1947-1948; 484; 1 stuk
              - Nota houdende de omschrijving van de werkzaamheden van het Bureau Bouwnijverheid en Bouwmaterialen, [1948]; 485; 1 stuk
            - Bouwnijverheid 010, B.2.3.2.3.2.2
              - Stukken betreffende de totstandkoming en intrekking van prijsvoorschriften berekening aannemingssom bouwwerken op het gebied van de burgerlijke- en utiliteitsbouw, 1945-1947; 486; 1 omslag
              - Stukken betreffende de verlaging van de bouwprijzen voor woningen, 1948-1949; 487; 1 omslag
              - Stukken betreffende het doorberekenen van de loonbijslag door aannemers, 1949; 488; 1 omslag
            - Bouwmaterialen (code 011), B.2.3.2.3.2.3
              Zie ook inv. nr. 1110.
              - Uitgegane brieven van de Sectie Prijsvorming Bouwmaterialen te Amsterdam; doorslagen, 1945-1946; 489; 1 pak
              - Rapporten betreffende het onderzoek ten behoeve van de prijsvaststellingen voor de bouwmaterialenhandel, 1945-1949; 490; 1 pak
              - Maandverslagen van de Sectie Prijsvorming Bouwmaterialen over de periode juni - september 1946, 491; 1 omslag
              - Correspondentie met instanties en bedrijven over de prijsregeling van bouwmaterialen, 1946-1947; 492; 1 pak
              - Interne, uitgegane en ingekomen stukken van het Bureau Bouwmaterialen te 's-Gravenhage, 1946-1948; 493; 1 pak
              - Nota's over prijsvorming en prijsregeling in de bouwmaterialenhandel, 1946-1949; 494; 1 omslag
              - Stukken betreffende de totstandkoming en wijziging van de Prijzenbeschikking Handel in Bouwmaterialen, 1946-1949; 495; 1 omslag
              - Instructie voor rentabiliteitsonderzoek bij de handel in bouwmaterialen, 1948; 496; 1 stuk
            - Aarde en steen (code 011.1), B.2.3.2.3.2.4
              - Stukken betreffende de totstandkoming, wijziging en intrekking van prijzenbeschikkingen, 1946-1948; 497-502; 6 omslagen
                - Materialen uit woeste gronden, 1946, 497
                - Riviergrind, 1946-1948, 498
                - Strandschelpen, 1946-1948, 499
                - Zuigschelpen, 1946-1948, 500
                - Handel in zand en grind, 1947-1948, 501
                - Binnenlandse natuur- en mergelsteen, 1948, 502
              - Stukken betreffende de verhoging van zandprijzen, 1947-1948; 503; 1 omslag
            - Keramische produkten (code 011.3), B.2.3.2.3.2.5
              - Stukken betreffende de totstandkoming en wijziging van prijzenbeschikkingen, 1945-1951; 504-509; 6 omslagen
                - Machinale metselbakstenen, 1945-1948, 504
                - Schoorsteen en aanverwante artikelen, 1946, 505
                - Handel in wand- en vloertegels en aanverwante artikelen, 1946-1951, 506
                - Dakpannen en hulpstukken, 1947-1949, 507
                - Gresbuizen en hulpstukken, 1948-1949, 508
                - Straatstenen, 1948-1949, 509
              - Accountantsrapport betreffende het onderzoek naar de kostprijzen van gresbuizen en gres-inmaakpotten, 1947; 510; 1 deel
              - Stukken betreffende het rentabiliteitsonderzoek bij Steengaasfabrieken, 1947; 511; 1 omslag
              - Rapport betreffende rentabiliteitsberekeningen over 1947 bij dakpannenfabrieken, uitgevoerd door het accountantskantoor Wm. K. de Brey te 's-Gravenhage, met geleidebrief, 1948; 512; 1 omslag
              - Rapport betreffende kostprijsonderzoek in de Metselsteenindustrie uitgebracht door Accountantskantoor Wm K. de Brey te 's-Gravenhage, 1950; 513; 1 deel
              - Accountantsrapporten betreffende de controle op het Egalisatiefonds voor de Metselbaksteenindustrie, 1950-1953; 514; 1 pak
              - Nota van het hoofd van de Afdeling Fonds voor de Prijspolitiek betreffende de uitkering van produktiepremies aan fabrieken die niet aan de produktiedoelstelling hebben voldaan, 1952; 515; 1 stuk
            - Produkten van de glas- en hoogovenindustrie (code 011.4), B.2.3.2.3.2.6
              - Stukken betreffende de totstandkoming van prijsvaststellingen, 1945-1948; 516-517; 2 omslagen
                - Vlak- en tuindersglas, 1945-1947, 516
                - Spiegelglas, 1945-1948, 517
              - Stukken betreffende de totstandkoming en wijziging van prijzenbeschikkingen, 1946-1949; 518-519; 2 omslagen
                - Gebroken Glas, 1946-1947, 518
                - Vlakglas, 1946-1949, 519
              - Rapporten betreffende het rentabiliteitsonderzoek naar de handelsmarges vlakglas, 1948; 520; 1 omslag
            - Bindmiddelen (code 011.5), B.2.3.2.3.2.7
              - Rapport betreffende het onderzoek naar de gebruikelijke verkoopprijs van carbidkalk, berekend door de fabrikanten aan de bouwmaterialen- en kalkhandelaren in het tijdvak 9 april - 9 mei 1940, met geleidebrief, 1946; 521; 1 omslag
              - Stukken betreffende de totstandkoming van prijzenbeschikkingen, 1946-1948; 522-524; 3 omslagen
                - Mergel- en kalkprodukten uit de provincie Limburg, 1946-1948, 522
                - Schelpkalk, 1946-1948, 523
                - Gebrande schelpen, 1948, 524
              - Correspondentie met de Cement Centrale voor Nederland te Amsterdam betreffende de financiële verrekening op ingevoerd cement, 1948-1949; 525; 1 omslag
              - Accountantsrapport betreffende de controle op de administratie van het Verrekenfonds Schelpkalkvrachten over het dienstjaar 1947, 1949; 526; 1 pak
            - Samengestelde bouwmaterialen (code 011.6), B.2.3.2.3.2.8
              - Stukken betreffende de totstandkoming en intrekking van prijzenbeschikkingen, 1945-1950; 527-529; 3 omslagen
                - Betonwaren, 1945-1948, 527
                - Kalkzandsteen, 1947-1949, 528
                - Asbestcementprodukten, 1950, 529
              - Stukken betreffende het onderzoek naar kostprijscalculatie in de betonindustrie, 1946-1947; 530; 1 omslag
              - Stukken betreffende het vaststellen van prijzen voor asbestcementwaren, afwijkend van de prijzenbeschikking 1940 nr. 1, 1946-1947; 531; 1 omslag
              - Rapport betreffende het onderzoek naar de liquiditeitspositie van Kalkzandsteenfabrieken, uitgevoerd door het accountantskantoor Hueting en Snethlage te 's-Gravenhage, 1947; 532; 1 deel
              - Rapporten betreffende het onderzoek naar de kostprijsberekening van kalkzandsteen, 1948; 533; 1 omslag
          - Textiel- en confectie-industrie en textielhandel (code 02), B.2.3.2.3.3
            - Algemeen, B.2.3.2.3.3.1
              - Stukken betreffende de oprichting, werkzaamheden en liquidatie van de Textielpool, 1941-1949; 534; 1 omslag
                Met ingang van mei 1941 werd een toeslag op de textielprijzen geheven. De opbrengst hiervan werd in de Textielpool gestort, waaruit een toeslag op de lonen voor de textielarbeiders werd betaald.
              - Agenda's van ingekomen stukken van het Bureau Textielindustrie, 1945-1948; 535-540; 6 delen
                Tot 1 febr. 1947 Bureau Textiel.
                - 13-06-1945 - 10-07-1946, 535
                - 10-07-1946 - 17-12-1946, 536
                - 17-12-1946 - 01-10-1947, 537
                - 02-10-1947 - 01-04-1948, 538
                - 01-04-1948 - 23-11-1948, 539
                - 24-11-1948 - 31-12-1948, 540
              - Stukken betreffende de totstandkoming van prijsvaststellingen textiel, 1945-1949; 541; 1 omslag
              - Stukken betreffende de voorstellen tot invoeren van een regeling voor maximumprijzen voor textielgoederen, 1946-1947; 542; 1 omslag
              - Staten van het Bureau Textielindustrie houdende opgaven van de stand van zaken met betrekking tot de totstandkoming van prijsvaststellingen en prijsbeschikkingen, 1946-1947; 543; 1 omslag
              - Calculatieformulieren, 1946-1948; 544; 1 omslag
              - Instructies voor de Buitendienst Sectie Prijsvorming Textielindustrie, 1946-1948; 545; 1 omslag
              - Stukken betreffende de invoering en uitwerking van het Utility Systeem in de textielbranche, 1946-1949; 546; 1 omslag
              - Stukken betreffende de totstandkoming van de Beschikking Vrijlating Prijzen voor Textielgoederen, 1948-1950; 547; 1 omslag
              - Stukken betreffende het verlenen van toestemming aan textielfabrikanten om als basis voor de prijsvaststelling de vervangingswaarde te gebruiken, 1949; 548; 1 omslag
              - Artikel van het Bureau Textiel voor het tijdschrift Economische Voorlichting betreffende de prijzen en prijsvorming van textielgoederen, [1946]; 549; 1 stuk
            - Textielindustrie (code 020), B.2.3.2.3.3.2
              - Spinnerijgrondstoffen (code 021), B.2.3.2.3.3.2.1
                - Stukken betreffende de totstandkoming van prijsvaststellingen, 1945-1947; 550; 1 omslag
                - Rapporten betreffende het onderzoek bij het Syndikaat van Nederlandse Scheerwolhandelaren en de Nederlandse Wolfederatie ter beoordeling of de in 1943 vastgestelde marge voor de bemoeiingen met betrekking tot de inzameling en distributie van wol gehandhaafd kan blijven, 1946; 551; 1 omslag
                - Stukken betreffende de totstandkoming en wijziging van prijzenbeschikkingen, 1946-1947, 1950; 552-553; 2 omslagen
                - Blootwol, 1947, 552
                - Lompen van binnenlandse herkomst, 1946-1947, 1950, 553
                - Stukken betreffende de vaststelling van prijzen voor scheerwol, 1946-1948; 554; 1 omslag
                - Stukken betreffende de toestemming aan de Vakgroep Wolindustrie en de Bedrijfsgroep Kledingindustrie tot verhoging van de prijzen van de door de leden vervaardigde textielgoederen, 1949; 555; 1 omslag
              - Spinnerij (code 021.4), B.2.3.2.3.3.2.2
                - Stukken betreffende de verrekenprijs van ruwe katoen voor II- en III cylindergarens, 1945-1949; 556; 1 omslag
                - Stukken betreffende totstandkoming en wijziging van prijzenbeschikkingen, 1946-1949; 557-559; 3 omslagen
                - Calculatiebeschikking III Cylinder katoenen garens, 1946-1949, 557
                - Handgesponnen garens, 1947, 558
                - Calculatiebeschikking II Cylindergarens van Britsch-Indische katoen, 1947-1948, 559
                - Stukken betreffende het verzoek aan de Minister van Financiën om subsidie uit het Fonds voor de Prijspolitiek teneinde de prijs van II-cylindergarens op peil te kunnen houden, 1948; 560; 1 omslag
                - Accountantsrapporten betreffende de controle naar de mutaties in de Katoen-Egalisatiefondsen voor II en III cylindergarens, 1949, 1952; 561; 1 omslag
              - Weverij (code 021.6), B.2.3.2.3.3.2.3
                - Stukken betreffende de prijsvaststelling voor utility artikelen in de textielindustrie, 1946-1947; 562; 1 omslag
                - Stukken betreffende wijzigingen en aanvullingen op calculatieschema's, 1946-1949; 563-566; 4 omslagen
                - Trijp, 1946, 563
                - Wollenstoffenindustrie, 1946-1948, 564
                - Gevlochten en geweven band, 1948, 565
                - Witgeweven- en bontgeweven katoenen artikelen, 1949, 566
                - Accountantsrappport betreffende het onderzoek naar de juistheid van de tarieven en opslagen welke zijn opgenomen in het toegepaste calculatieschema voor wollen dekens, 1947; 567; 1 stuk
                - Stukken betreffende de controle op de naleving van de prijsvoorschriften voor exportleveranties aan grossiers en exporteurs, 1947-1948; 568; 1 omslag
                - Stukken betreffende de maatregelen ten aanzien van de invoer van textielgoederen tegen te hoge prijzen, 1947-1949; 569; 1 omslag
                - Stukken betreffende de totstandkoming en wijziging van prijzenbeschikkingen, 1947-1949; 570-572; 3 omslagen
                - Utility geweven katoenen, kunstzijden en halflinnen goederen, 1947, 570
                - Zuiver wollen, wollen en halfwollen dekens, 1947-1949, 571
                - Utility wollenstoffen, 1948, 572
              - Veredeling (code 021.8), B.2.3.2.3.3.2.4
                - Accountantsrapport betreffende het onderzoek naar de rentabiliteit van ondernemingen in de zakkenhandel, 1946; 573; 1 stuk
                - Stukken betreffende de totstandkoming, wijziging en intrekking van prijzenbeschikkingen, 1946-1949; 574-577; 4 omslagen
                - Jongenskleding, 1946-1947, 574
                - Mantels en mantelkostuums, 1946-1947, 575
                - Petten en baretten, 1946-1949, 576
                - Handgebreide en gehaakte goederen, 1947-1949, 577
                - Rapport betreffende het onderzoek bij handelaren ingeschreven bij de Ondervakgroep Groothandel in Geweven Zakken inzake de verkoop van nieuwe Belgische La-Plata-zakken, uitgevoerd door Accountantskantoor Nietzman, Ten Hage en Kuiper te Amsterdam, met geleidebrief, 1949; 578; 1 omslag
                - Accountantsrapporten betreffende de controle op het Egalisatiefonds voor Geweven Zakken over de jaren 1947-1949, 1949-1950; 579; 1 omslag
            - Confectie-industrie (code 024), B.2.3.2.3.3.3
              - Stukken betreffende het totstandkomen van een schikking met de N.V. Algemene Kunstzijde Unie op basis van een betaling door de Staat waarbij over en weer kwijting wordt gegeven van alle vorderingen op het gebied van subsidiëring en winstafroming, 1944-1951; 580; 1 omslag
              - Accountantsrapport betreffende het onderzoek naar de produktiekosten van battle-dresses in loon-confectie bij de N.V. Zuid-Nederlandse Kledingfabriek te Tilburg, 1946; 581; 1 stuk
              - Stukken betreffende de totstandkoming, wijziging en intrekking van prijzenbeschikkingen, 1946-1949; 582-586; 5 omslagen
                - Overalls, werkbroeken, werkjassen en werkhemden, 1946-1948, 582
                - Overhemden, 1947-1948, 583
                - Geconfectioneerde goederen, 1947-1949, 584
                - Katoenen lakens en slopen, 1948, 585
                - Mantels en mantelkostuums, 1948, 586
              - Accountantsrapport betreffende het onderzoek naar de kostprijs en rentabiliteit bij mantelconfectiebedrijven, 1949; 587; 1 stuk
            - Textielhandel (code 023), B.2.3.2.3.3.4
              - Stukken betreffende de totstandkoming en wijziging van de prijzenbeschikking Textielhandel, 1945-1949; 588; 1 pak
              - Accountantsrapport betreffende het onderzoek naar de marge van 1,5 procent van de prijs van katoen toegekend aan de leden van de Vakgroep Groothandel in ruwe katoen en celvezel, 1946; 589; 1 stuk
              - Stukken betreffende het vaststellen van de grossiersmarge in de textielhandel, 1947-1949; 590; 1 omslag
              - Stukken betreffende de reacties op de Prijzenbeschikking Handelsmarges voor nader aan te wijzen kleinhandelaren in textielgoederen, 1950; 591; 1 omslag
          - Electrotechniek (code 030), B.2.3.2.3.4
            - Verslagen van bezoeken aan diverse bedrijven betreffende de controle op de prijzen van electrische materialen en produkten, 1945-1946; 592; 1 omslag
            - Stukken betreffende de organisatie en de werkzaamheden van het Bureau Electrotechniek, 1945-1947; 593; 1 omslag
            - Stukken betreffende de prijsvorming en de totstandkoming van prijsvaststellingen, 1945-1948; 594-596; 3 omslagen
              - Gloeilampen, 1945-1946, 594
              - Isolatiemateriaal, 1946, 595
              - Electromotoren, 1947-1948, 596
            - Verslagen van besprekingen met vakgroepen en bedrijven, 1945-1948; 597; 1 omslag
            - Accountantsrapport betreffende het onderzoek naar de winstmarges van groothandelaren in electro-technische artikelen, 1946; 598; 1 stuk
            - Stukken betreffende de vaststelling van de prijzen van radio-onderdelen in overleg met de Vereniging van Fabrikanten, Importeurs en Agenten op Electrotechnisch- en Radiogebied, 1946-1947; 599; 1 omslag
            - Stukken betreffende het onderzoek bij de Vakgroep Groothandel in electro-technische- en radioprodukten te Amsterdam naar de subsidiering van uit België ingevoerde electrotechnische artikelen, 1946-1947; 600; 1 omslag
            - Staten van het Bureau Electrotechniek houdende opgaven van de stand van zaken met betrekking tot de totstandkoming van prijsvaststellingen en prijsbeschikkingen, 1946-1947; 601; 1 omslag
            - Stukken betreffende de prijsvaststelling van electro-technisch materiaal, 1946-1948; 602; 1 pak
              Voorbeeldstukken, alfabetisch op naam geordend.
            - Stukken betreffende de totstandkoming, wijziging en intrekking van prijzenbeschikkingen, 1946-1949; 603-611; 9 omslagen
              - Smeltpatronen, 1946, 603
              - Electrische verlichtingsartikelen en onderdelen, 1946-1947, 604
              - Geïmporteerd electro-technisch installatiemateriaal, 1946-1947, 605
              - Ingevoerde machines, 1946-1949, 606
              - Electrische stofzuigers, vloerwrijvers, toebehoren en onderdelen, 1947, 607
              - Electrische artikelen, 1947-1948, 608
              - Radio-onderdelen, 1947-1949, 609
              - Sterkstroomschakelmateriaal, 1948, 610
              - Electro-technische artikelen, 1949, 611
            - Stukken betreffende het onderzoek bij de N.V. Hollandse Draad- en Kabelfabriek te Amsterdam naar overtreding van art. 1 van de Prijzenbeschikking voor fabrikanten 1947, 1946-1949; 612; 1 omslag
            - Prijzenboekje diverse electro-technische artikelen, 1947; 613; 1 deel
            - Rapport over een onderzoek naar de produktie, de produktiekosten en import van wasmachines bij vier fabrikanten in het zuiden des lands, 1947; 614; 1 stuk
            - Rapport van het Bureau voor Bedrijfseconomisch Beheer betreffende het onderzoek naar de rentabiliteit van de electrotechnische branche in het eerste halfjaar van 1947, met geleidebrief, 615; 1 omslag
            - Stukken betreffende het overleg met diverse instanties omtrent de prijsvorming van electromotoren, 1947-1948; 616; 1 omslag
            - Stukken betreffende het vaststellen van de verkoopprijzen van en de winstmarges op wasmachines, 1947-1948; 617; 1 omslag
            - Stukken betreffende de inwilliging van het verzoek van Willem Smit en Co transformatorenfabriek te Nijmegen om extra afschrijvingen te mogen verrichten op reeds tot stand gekomen of nog in aanbouw zijnde uitbreidingen, 1947-1949; 618; 1 omslag
            - Accountantsrapport betreffende het onderzoek naar de rentabiliteit van de N.V. Nederlandse Zekeringenfabriek te Bunnik, 1948; 619; 1 deel
          - IJzer, staal en non-ferro metalen (code 03), B.2.3.2.3.5
            - Algemeen, B.2.3.2.3.5.1
              - Beschikkingen van het College van Rijksbemiddelaars betreffende de toestemming aan metaalverwerkingsbedrijven tot invoering of verhoging van tarief- of premielonen, 1949; 620; 1 omslag
            - Grondstoffen en halffabrikaten (code 031.3), B.2.3.2.3.5.2
              - Stukken betreffende de compensatie aan de handel van het verlies op bladzinkvoorraden tengevolge van de prijsverlaging, 1943-1946; 621; 1 omslag
              - Stukken betreffende de Compensatieregeling ruw ijzer en walsprodukten, 1945; 622; 1 omslag
              - Stukken betreffende de totstandkoming, wijziging en intrekking van prijzenbeschikkingen, 1945-1949; 623-629; 6 omslagen en 1 pak
                - Ruw ijzer, 1945-1948, 623
                - Walserijprodukten, 1945-1949, 624; pak
                - Schrot, 1946-1947, 625
                - Staal, 1947, 626
                - Gelaste buizen, 1947-1948, 627
                - Kogellagers, 1947-1948, 628
                - Non-ferro blokmetalen, 1947-1949, 629
              - Stukken betreffende de aanvulling en wijziging van de lijst van overprijzen voor Walserijprodukten, 1946-1947; 630; 1 omslag
              - Accountantsrapport betreffende het onderzoek naar de subsidieverlening op geïmporteerd blokzink aan de N.V. de Koninklijke Nederlandse Lood en Zinkpletterijen, 1948; 631; 1 deel
              - Stukken betreffende het verstrekken van inlichtingen aan de Minister-President over de vastgestelde maximum verkoopprijzen voor schroot naar aanleiding van een artikel in het Financieel Dagblad, 1948; 632; 1 omslag
              - Accountantsrapporten betreffende de controle naar de juistheid van de door de groothandelaren in ijzer en staal ingezonden afrekeningen ten behoeve van het Egalisatiefonds Betonijzer, 1948-1950; 633; 1 omslag
              - Uitgaande brieven van het Bureau Financiën aan bedrijven en instellingen met verzoek om storting van geld in het Egalisatiefonds Betonijzer, doorslagen, 1949-1950; 634; 1 omslag
              - Accountantsrapport betreffende de controle op de verantwoording van het Egalisatiefonds Walsdraad, 1951; 635; 1 stuk
            - Non-ferro eindprodukten (code 032), B.2.3.2.3.5.3
              - Stukken betreffende de totstandkoming van prijsvaststellingen voor non-ferro metalen, 1947-1948; 636; 1 omslag
                Voorbeeldstukken alfabetisch geordend.
            - Machines en werktuigen (code 033), B.2.3.2.3.5.4
              - Stukken betreffende de totstandkoming van en het verstrekken van inlichtingen over prijsvaststellingen op het gebied van machines en werktuigen, 1946-1947; 637; 1 omslag
              - Stukken betreffende de totstandkoming, wijziging en intrekking van prijzenbeschikkingen, 1945-1949; 638-643; 6 omslagen
                - Landbouwwerktuigen, 1945-1949, 638
                - Metaalindustrie, 1946-1948, 639
                - Handel in non-ferro appendages en sanitaire artikelen, 1947, 640
                - Handel in smeedbaar gietijzeren fittingen, 1947, 641
                - Handel in machines, krachtwerktuigen, landbouwwerktuigen, onderdelen en toebehoren, 1947-1949, 642
                - Machines en krachtwerktuigen, 1949, 643
            - Uit plaat en aanverwant materiaal vervaardigde goederen (code 035), B.2.3.2.3.5.5
              - Stukken betreffende de invoering van het utility systeem voor geëmailleerde huishoudelijke artikelen, 1946-1947; 644; 1 omslag
              - Stukken betreffende de totstandkoming van prijsvaststellingen, 1946-1948; 645-649; 5 omslagen
                - Gesneden spijkers, 1946, 645
                - Gereedschappen, 1946-1947, 646
                - Kantoormachines, 1946-1947, 647
                - Stalen meubelen, 1946-1948, 648
                - Huishoudelijke artikelen, 1947-1948, 649